---
title: "CaseStudyHW"
author: "Milan Đuretanović"
date: '07.04.2020'
output: 
  html_document:
    theme: "flatly"
    toc: true
    toc_float: true
    code_download: true
    df_print: kable
params:
  data: "data/athlete_events.csv"
---

```{r setup, include=FALSE}
knitr::opts_chunk$set(echo = TRUE)
```

```{r include=FALSE}
library(here) # for file paths
library(tidyverse) # for all else
theme_set(theme_minimal())
```
## Uvod

Ovo je domaći zadatak nakon dvodnevnog **DS boot camp**-a.<br>
Koristićemo podatke o svim učesnicima na olimpijadama.<br>
Podaci se nalaze na linku: [https://github.com/TanjaKec/RMarkdown4RR](https://github.com/TanjaKec/RMarkdown4RR)


## Task #1. Struktura podataka

Učitajmo podatke iz csv fajla
```{r}
athlete_events <- read.csv(here(params$data),encoding = "UTF-8")
```
Pogledajmo strukturu podataka koristeći funkciju `glimpse()`.
```{r}
glimpse(athlete_events)
```

## Task #2. Filtriranje varijabli

U ovom primeru ćemo selektovati sve varijable koje se završavaju na slovo **`t`**, a počinju slovom **`s`**.
Napravićemo data frame **myData** koji zadovoljava traženi uslov:  

```{r}
myData <- select(athlete_events, ends_with("t"))%>%
          select(,starts_with("S"))
head(myData, n = 3)
```
Dakle, prvo smo korišćenjem funkcije `select()` izdvojili sve varijable koje se završavaju slovom **`t`** (`ends_with`).

Zatim smo rezultat te operacije prosledili drugoj `select()` funkciji u kojoj smo sada izdvojili one varijable koje počinju slovom **`S`** (`starts_with`).

Ovaj rezultat smo upisali u data frame `myData`.

Na kraju smo korišćenjem funkcije `head()` prikazali prva tri reda našeg data frame-a.

## Task #3. Kreiranje novih varijabli

Potrebno je da kreiramo varijablu ***Body Mass Index (BMI)*** ($kg/m^2$) koja se računa po sledećoj formuli:
$$BMI=Weight/(Height/100)^2$$
Za ovu operaciju koristi se funkcija `mutate()`.

Našem data frame-u `athlete_events` dodaćemo varijablu BMI:
```{r}
athlete_events <- mutate(athlete_events,BMI=Weight/(Height/100)^2)
head(athlete_events,5)
```

## Task #4. Filtriranje podataka

U ovom zadatku ćemo napraviti dva nova data frame-a, koje ćemo dobiti filtriranjem podataka iz data frame-a `athlete_events`, korišćenjem funkcije `filter()`.

Prvi data frame `olympicSR` treba da sadrži podatke o svim učesnicima iz Srbije:
```{r}
olympicSR <- filter(athlete_events,Team=="Serbia")
head(olympicSR,5)
```

Drugi data frame `olympicSR21c` treba da sadrži podatke o svim učesnicima iz Srbije koji su učestvovali na olimpijadama počev od 2000. godine i koji imaju preko 100Kg težine i preko 2m visine: 
```{r}
olympicSR21c <- filter(olympicSR,Year>=2000 & Weight>100 & Height>200)
head(olympicSR21c,5)
```

## Task #5. Sortiranje podataka
Za sortiranje podataka u data frame-u koristi se funkcija `arrange()`.

Sortirajmo podatke u data frame-u `olympicSR21c` po **rastućoj** vrednosti varijable `Height`:
```{r}
olympicSR21c <- arrange(olympicSR21c,Height)
head(olympicSR21c,5)
```

Sortirajmo sada podatke u data frame-u `olympicSR21c` po **opadajućoj** vrednosti varijable `Height`:
```{r}
olympicSR21c <- arrange(olympicSR21c,desc(Height))
head(olympicSR21c,5)
```

## Task #6. Još malo sortiranja

Iskoristimo sortiranje kako bismo pronašli najmlađeg i najstarijeg sportistu u data frame-u `olympicSR`.

Kako bismo pronašli najmlađeg sportistu, sortiraćemo date frame u rastućem redosledu po varijabli `Age` i prikazati samo prvi red:
```{r}
olympicSR <- arrange(olympicSR,Age)
head(olympicSR,1)
```

slično, da bismo pronašli najstarijeg sportistu, sortiraćemo date frame u opadajućem redosledu po varijabli `Age` i prikazati samo prvi red:
```{r}
olympicSR <- arrange(olympicSR,desc(Age))
head(olympicSR,1)
```

## Task #7. Sumiranje podataka

Za sumiranje podataka u data frame-u koriste se sledeće funkcije:
<style>
#functions {
  font-family: "Trebuchet MS", Arial, Helvetica, sans-serif;
  border-collapse: collapse;
  width: 100%;
}

#functions td, #customers th {
  border: 1px solid #ddd;
  padding: 8px;
}

#functions tr:nth-child(even){background-color: #f2f2f2;}

#functions tr:hover {background-color: #ddd;}

#functions th {
  padding-top: 12px;
  padding-bottom: 12px;
  text-align: left;
  background-color: #0000ff;
  color: white;
}
</style>
<table id="functions">
	<thead>
		<tr>
			<th>Objective</th>
			<th>Function</th>
			<th>Description</th>
		</tr>
	</thead>
	<tbody>
		<tr>
			<td>basic</td>
			<td>
				<code>sum(x)</code>
			</td>
			<td>Sum of vector x</td>
		</tr>
		<tr>
			<td>centre</td>
			<td>
				<code>mean(x)</code>
			</td>
			<td>Mean (average) of vector x</td>
		</tr>
		<tr>
			<td></td>
			<td>
				<code>median(x)</code>
			</td>
			<td>Median of vector x</td>
		</tr>
		<tr>
			<td>spread</td>
			<td>
				<code>sd(x)</code>
			</td>
			<td>Standard deviation of vector x</td>
		</tr>
		<tr>
			<td></td>
			<td>
				<code>quantile(x, probs)</code>
			</td>
			<td>Quantile of vector x</td>
		</tr>
		<tr>
			<td></td>
			<td>
				<code>range(x)</code>
			</td>
			<td>Range of vector x</td>
		</tr>
		<tr>
			<td></td>
			<td>
				<code>diff(range(x)))</code>
			</td>
			<td>Width of the range of vector x</td>
		</tr>
		<tr>
			<td></td>
			<td>
				<code>min(x)</code>
			</td>
			<td>Min of vector x</td>
		</tr>
		<tr>
			<td></td>
			<td>
				<code>max(x)</code>
			</td>
			<td>Max of vector x</td>
		</tr>
		<tr>
			<td></td>
			<td>
				<code>abs(x)</code>
			</td>
			<td>Absolute value of a number x</td>
		</tr>
	</tbody>
</table>



U našem primeru ćemo sumirati podatke data frame-a `olympicSR`.

Prvo ćemo pronaći dve sumarne varijable: **max_Age** i **max_BMI**:
```{r}
summarise(olympicSR,max_Age=max(Age),max_BMI=max(BMI))
```

Sada pronađimo **mean_Age** i **mean_BMI**:
```{r}
summarise(olympicSR,mean_Age=mean(Age),mean_BMI=mean(BMI))
```

## Task #8. Vizuelizacija podataka

Prikažimo tabelarno broj osvojenih medalja na svim olimpijskim igrama po timovima:
```{r}
athlete_events %>% 
  filter(!is.na(Medal)) %>% 
  group_by(NOC, Medal) %>% 
  summarize(cases=n()) %>% 
  DT::datatable()
```

Napravimo novi data frame `Countries` koji će u jednom redu prikazati sledeće podatke:
Team, NOC, Year, Athletes, Gold, Silver, Bronze

```{r}
countries <- athlete_events %>% 
  mutate(Medal=forcats::fct_explicit_na(Medal,na_level = "NoMedal")) %>% 
  group_by(Team, NOC, Year, Medal) %>% 
  summarize(Cases=n()) %>% 
  spread(,key = "Medal", value = "Cases") %>% 
  mutate(Athletes=sum(Gold,Silver,Bronze,NoMedal,na.rm = TRUE))
countries %>% 
  DT::datatable()
```

Pokušajmo da prikažemo zemlje učesnice svih olimpijada sortirane po broju bodova koje dobijamo sledećom formulom:
$$Points=3*Gold + 2*Silver + Bronze$$

```{r}
countries <- mutate(countries,Points=sum(3*Gold,2*Silver,Bronze,na.rm = TRUE)) %>% 
  group_by(NOC) %>% 
  summarize(
      Athletes=sum(Athletes,na.rm = TRUE), 
      Gold=sum(Gold,na.rm = TRUE),
      Silver=sum(Silver,na.rm = TRUE),
      Bronze=sum(Bronze,na.rm = TRUE),
      Points=sum(Points,na.rm = TRUE)
  )
arrange(countries,desc(Points)) %>% 
  DT::datatable()
```

Sada ćemo na mapi sveta prikazati broj poena po zemljama.

U tu svrhu ćemo koristiti pakete `rnaturalearth` i `rnaturalearthdata`

```{r}
library("rnaturalearth")
library("rnaturalearthdata")

```

Iz ovih paketa ćemo kreirati data frame `world`:

```{r}
world <- ne_countries(scale = "medium", returnclass = "sf")
class(world)
```

Pogledajmo šta sadrži ovaj data frame:
```{r}
glimpse(world)
```

Možemo videti da se naš prethodni data frame `countries` može povezati sa data frame-om `world` preko polja NOC i iso_a3, pa ćemo povezati ove data frame-ove:

```{r}
allData <- merge(world,countries,by.x="iso_a3",by.y="NOC",all.x = TRUE)
allData %>% 
  select(-geometry) %>% 
  DT::datatable()
```
**NAPOMENA:** Većina kodova se poklapa, ali bi trebalo uraditi detaljnu analizu i povezati sve kodove. Takođe, u podacima sa olimpijskih igara postoje zemlje koje više ne postoje (npr. **YUG**oslavia), pa bi i to trebalo srediti (možda jednog dana :-))


Prikažimo broj poena na mapi:
```{r}
ggplot(data = allData) +
    geom_sf(aes(fill = Points)) +
    scale_fill_viridis_c(option = "plasma", trans = "sqrt")
```

Kako u našem data frame-u imamo i broj stanovnika u zemlji, izračunajmo i prosečan broj poena na 1000 stanovnika. 
```{r}
allData <- mutate(allData,PointsPer1000Capita=Points/pop_est*1000) 

allData %>% 
  select(-geometry) %>% 
  DT::datatable()
```

Na kraju, prikažimo i to na mapi:
```{r}
ggplot(data = allData) +
    geom_sf(aes(fill = PointsPer1000Capita)) +
    scale_fill_viridis_c(option = "plasma", trans = "sqrt")
```